【裁判字號】    90,易,456
【裁判日期】    900607
【裁判案由】    毒品危害防制條例
【裁判全文】
臺灣彰化地方法院刑事判決                            九十年度易字第四五六號
    公  訴  人  臺灣彰化地方法院檢察署檢察官
    被      告  甲○○
右列被告因違反毒品危害防制條例案件，經檢察官提起公訴（八十九年度毒偵字第五
四二七號），本院判決如左：
    主      文
甲○○施用第二級毒品，處有期徒刑拾月。
扣案之安非他命包（合計毛重壹拾壹公克），沒收銷燬之。
    事      實
一、甲○○前因施用毒品案件，經本院裁定送勒戒處所觀察、勒戒後，認無繼續施用
    毒品之傾向，由台灣彰化地方法院檢察署檢察官於民國八十七年七月十七日以八
    十七年度偵字第四０九八號為不起訴處分確定；復因施用第一、二級毒品案件，
    經依本院八十八年度毒聲字第四九三五號裁定送觀察、勒戒後，認有繼續施用毒
    品之傾向，由本院以八十九年度毒聲字第八五五號裁定令入戒治處所施以強制戒
    治一年，所涉刑案部分，並經本院員林簡易庭以八十九年度員簡字第一一五號判
    決判處有期徒刑十月，緩刑三年，於八十九年五月八日確定。嗣於八十九年七月
    二十四日停止強制戒治付保護管束出所，應至九十年二月六日保護管束始行期滿
    （停止戒治業經撤銷在案）。詎仍不知警惕，竟於八十九年十月二十五日某時，
    以將安非他命置於玻璃管內，用火燒烤吸食煙氣之方式，在彰化縣大村鄉百姓公
    廟內施用第二級毒品安非他命一次。嗣於八十九年十月二十七日上午十一時五十
    分許，在彰化縣大村鄉○○村○○路一０六之四十九號住處為警查獲，並當場扣
    得其所有之安非他命三包（合計毛重十一公克）。
二、案經彰化縣警察局移請台灣彰化地方法院檢察署檢察官偵查起訴。
    理      由
一、右揭事實，業據被告甲○○於本院審理時坦承不諱，並有安非他命三包（合計毛
    重十一公克）扣案為憑。而被告於前揭時地獲案後，經警採其尿液送驗結果，係
    呈甲基安非他命陽性反應，有彰化縣衛生局煙毒尿液檢驗成績書附卷可稽。又被
    告前因施用毒品案件，經本院裁定送勒戒處所觀察、勒戒後，認無繼續施用毒品
    之傾向，由台灣彰化地方法院檢察署檢察官於八十七年七月十七日以八十七年度
    偵字第四０九八號為不起訴處分確定；復因施用第一、二級毒品案件，經依本院
    以八十八年度毒聲字第四九三五號裁定送觀察、勒戒後，認有繼續施用毒品之傾
    向，由本院以八十九年度毒聲字第八五五號裁定令入戒治處所施以強制戒治一年
    ，所涉刑案部分，並經本院員林簡易庭以八十九年度員簡字第一一五號判決判處
    有期徒刑十月，緩刑三年，於八十九年五月八日確定。嗣於八十九年七月二十四
    日停止強制戒治付保護管束出所，應至九十年二月六日保護管束始行期滿等情，
    亦有不起訴處分書、判決書、保護管束指揮書、台灣彰化地方法院檢察署刑案資
    料查註紀錄表及台灣高等法院被告全國前案紀錄表在卷可按。本案事證已臻明確
    ，被告犯行至堪認定。
二、按被告甲○○前於不起訴處分後，五年內再犯毒品危害防制條例第十條第一、二
    項之罪，經法院裁定送觀察、勒戒及強制戒治後，竟於停止戒治宣付保護管束期
    間復行施用第二級毒品，因法院對此已無從再為觀察、勒戒之裁定，自無同條例
    第二十條第一、二項規定適用之餘地。是以類此情形，被告已不得再邀刑罰之寬
    典，法院即應為實體判決（最高法院八十九年度台非字第九０號判決可資參照）
    。核被告所為，係犯毒品危害防制條例第十條第二項之施用第二級毒品罪。其於
    施用前後持有安非他命之低度行為，應為施用之高度行為所吸收，不另論罪。爰
    審酌被告於停止戒治未久旋即再犯施用毒品罪行，且其前次施用毒品案件業經判
    處緩刑確定，現仍於緩刑期間內，猶未能體察執法者對其殷切期許並知所收斂，
    足見其對於毒品依賴已深，品行欠佳，惟其犯後尚知坦認犯行，態度堪稱良好，
    且施用毒品固然嚴重戕害施用者自身之身心健康，惟就社會安全及他人權益之侵
    害仍屬有限，及其犯罪動機、手段、所生危害、智識程度等一切情狀，量處如主
    文所示之刑，以示懲儆。扣案之安非他命三包（合計毛重十一公克）為毒品危害
    防制條例第二條第二項第二款所稱之第二級毒品，應依同條例第十八條第一項前
    段之規定，沒收銷燬之；又扣案之沾有毒品之塑膠袋三只，經本院送請法務部調
    查局鑑驗結果，其中二只塑膠袋內有第一級毒品海洛因殘留，另一只塑膠袋則無
    毒品反應，有該局檢驗通知書一紙在卷可按，均與被告本件施用第二級毒品之犯
    行無直接關聯，被告雖稱該塑膠袋均係用以裝盛安非他命云云，顯與前揭鑑驗結
    果不相符合，並無所據，難認可採。此部分應另移由台灣彰化地方法院檢察署偵
    查被告是否另涉持有第一級毒品海洛因犯行，並就扣案之兩只沾有海洛因之塑膠
    袋併為適法之處理，本院尚無從逕為沒收之諭知。而並無毒品反應之塑膠袋一只
    ，既與本案無涉，又非違禁物品，自毋庸另行諭知沒收，同此敘明。
據上論斷，應依刑事訴訟法第二百九十九條第一項前段，毒品危害防制條例第十條第
二項、第十八條第一項前段，判決如主文。
本案經檢察官羅美秀到庭執行職務。
中      華      民      國      九十      年      六     月      七     日
                                臺灣彰化地方法院刑事第三庭
                                      法      官  高  文  崇
右正本證明與原本無異。
如不服本判決，應於判決送達後十日內向本院提出上訴狀( 須附繕本 )。
                                      法院書記官  楊  筱  惠
中      華      民      國      九十      年      六     月      八     日
毒品危害防制條例第十條：
施用第一級毒品者，處六月以上五年以下有期徒刑。
施用第二級毒品者，處三年以下有期徒刑。


司法院資訊處製作；財團法人民間司法改革基金會備份。
